ܝܒܠ,,pʿal,ethpʿel,paʿʿel,ethpaʿʿal,aphʿel,ettaphʿal
perfect,3MS,ܝܺܒܰܠ,ܐܶܬܺܝܒܶܠ,ܝܰܒܶܠ,ܐܶܬܝܰܒܰܠ,ܐܰܘܒܶܠ,ܐܶܬܬܰܘܒܰܠ
perfect,3FS,ܝܶܒܠܰܬ,ܐܶܬܝܰܒܠܰܬ,ܝܰܒܠܰܬ,ܐܶܬܝܰܒܠܰܬ,ܐܰܘܒܠܰܬ,ܐܶܬܬܰܘܒܠܰܬ
perfect,2MS,ܝܺܒܰܠܬ,ܐܶܬܺܝܒܶܠܬ,ܝܰܒܶܠܬ,ܐܶܬܝܰܒܰܠܬ,ܐܰܘܒܶܠܬ,ܐܶܬܬܰܘܒܰܠܬ
perfect,2FS,ܝܺܒܰܠܬܝ,ܐܶܬܺܝܒܶܠܬܝ,ܝܰܒܶܠܬܝ,ܐܶܬܝܰܒܰܠܬܝ,ܐܰܘܒܶܠܬܝ,ܐܶܬܰܝܘܰܠܬܝ
perfect,1CS,ܝܶܒܠܶܬ,ܐܶܬܝܰܒܠܶܬ,ܝܰܒܠܶܬ,ܐܶܬܝܰܒܠܶܬ,ܐܰܘܒܠܶܬ,ܐܶܬܰܝܘܠܶܬ
perfect,3MP,ܝܺܒܰܠܘ,ܐܶܬܺܝܒܶܠܘ,ܝܰܒܶܠܘ,ܐܶܬܝܰܒܰܠܘ,ܐܰܘܒܶܠܘ,ܐܶܬܬܰܘܒܰܠܘ
perfect,3FP,ܝܺܒܰܠ̈ܝ,ܐܶܬܺܝܒܶܠ̈ܝ,ܝܰܒܶܠ̈ܝ,ܐܶܬܝܰܒܰܠ̈ܝ,ܐܰܘܒܶܠ̈ܝ,ܐܶܬܬܰܘܒܰܠ̈ܝ
perfect,2MP,ܝܺܒܰܠܬܽܘܢ,ܐܶܬܺܝܒܶܠܬܽܘܢ,ܝܰܒܶܠܬܽܘܢ,ܐܶܬܝܰܒܰܠܬܽܘܢ,ܐܰܘܒܶܠܬܽܘܢ,ܐܶܬܬܰܘܒܰܠܬܽܘܢ
perfect,2FP,ܝܺܒܰܠܬ̈ܶܝܢ,ܐܶܬܺܝܒܶܠ̈ܬܶܝܢ,ܝܰܒܶܠܬ̈ܶܝܢ,ܐܶܬܝܰܒܰܠ̈ܬܶܝܢ,ܐܰܘܒܶܠܬ̈ܶܝܢ,ܐܶܬܬܰܘܒܰܠ̈ܬܶܝܢ
perfect,1CP,ܝܺܒܰܠܢ,ܐܶܬܺܝܒܶܠܢ,ܝܰܒܶܠܢ,ܐܶܬܝܰܒܰܠܢ,ܐܰܘܒܶܠܢ,ܐܶܬܬܰܘܒܰܠܢ
imperfect,3MS,ܢܺܐܒܽܘܠ,ܢܶܬܺܝܒܶܠ,ܢܝܰܒܶܠ,ܢܶܬܝܰܒܰܠ,ܢܰܘܒܶܠ,ܢܶܬܬܰܘܒܰܠ
imperfect,3FS,ܬܺܐܒܽܘܠ,ܬܶܬܺܝܒܶܠ,ܬܝܰܒܶܠ,ܬܶܬܝܰܒܰܠ,ܬܰܘܒܶܠ,ܬܶܬܬܰܘܒܰܠܝ
imperfect,2MS,ܬܺܐܒܽܘܠ,ܬܶܬܺܝܒܶܠ,ܬܝܰܒܶܠ,ܬܶܬܝܰܒܰܠ,ܬܰܘܒܶܠ,ܬܶܬܬܰܘܒܰܠ
imperfect,2FS,ܬܺܐܒܠܺܝܢ,ܬܶܬܝܰܒܠܺܝܢ,ܬܝܰܒܠܺܝܢ,ܬܶܬܝܰܒܠܺܝܢ,ܬܰܘܒܠܺܝܢ,ܬܶܬܬܰܘܒܠܺܝܢ
imperfect,1CS,ܐܶܝܒܽܘܠ,ܐܶܬܺܝܒܶܠ,ܐܶܝܰܒܶܠ,ܐܶܬܝܰܒܰܠ,ܐܰܘܒܶܠ,ܐܶܬܬܰܘܒܰܠ
imperfect,3MP,ܢܺܐܒܠܽܘܢ,ܢܶܬܺܝܰܒܠܽܘܢ,ܢܝܰܒܠܽܘܢ,ܢܶܬܝܰܒܠܽܘܢ,ܢܰܘܒܠܽܘܢ,ܢܶܬܬܰܘܒܠܽܘܢ
imperfect,3FP,ܢܺܐܒ̈ܠܳܢ,ܢܶܬܺܝܰܒܠ̈ܳܢ,ܢܝܰܒܠ̈ܳܢ,ܢܶܬܝܰܒܠ̈ܳܢ,ܢܰܘܒܠ̈ܳܢ,ܢܶܬܬܰܘܒܠ̈ܳܢ
imperfect,2MP,ܬܺܐܒܠܽܘܢ,ܬܶܬܺܝܰܒܠܽܘܢ,ܬܝܰܒܠܽܘܢ,ܬܶܬܝܰܒܠܽܘܢ,ܬܰܘܒܠܽܘܢ,ܬܶܬܬܰܘܒܠܽܘܢ
imperfect,2FP,ܬܺܐ̈ܒܠܳܢ,ܬܶܬܺܝܰܒܠ̈ܳܢ,ܬܝܰܒܠ̈ܳܢ,ܬܶܬܝܰܒܠ̈ܳܢ,ܬܰܘܒܠ̈ܳܢ,ܬܶܬܬܰܘܒܠ̈ܳܢ
imperfect,1CP,ܢܺܐܒܽܘܠ,ܢܶܬܺܝܒܶܠ,ܢܝܰܒܶܠ,ܢܶܬܝܰܒܰܠ,ܢܰܘܒܶܠ,ܢܶܬܬܰܘܒܰܠ
imperative,MS,ܝܺܒܽܘܠ,ܐܶܬܝܰܒܠ,ܝܰܒܶܠ,ܐܶܬܝܰܒܰܠ,ܐܰܘܒܶܠ,ܐܶܬܬܰܘܒܰܠ
imperative,FS,ܝܺܒܽܘܠܝ,ܐܶܬܝܰܒܠܝ,ܝܰܒܶܠܝ,ܐܶܬܝܰܒܰܠܝ,ܐܰܘܒܶܠܝ,ܐܶܬܬܰܘܒܰܠܝ
imperative,MP,ܝܺܒܽܘܠܘ,ܐܶܬܝܰܒܠܘ,ܝܰܒܶܠܘ,ܐܶܬܝܰܒܰܠܘ,ܐܰܘܒܶܠܘ,ܐܶܬܬܰܘܒܰܠܘ
imperative,FP,ܝܺܒܽܘܠ̈ܝ,ܐܶܬܝܰܒܠ̈ܝ,ܝܰܒܶܠ̈ܝ,ܐܶܬܝܰܒܰܠ̈ܝ,ܐܰܘܒܶܠ̈ܝ,ܐܶܬܬܰܘܒܰܠ̈ܝ
active-participle,MS,ܝܳܒܶܠ,ܡܶܬܺܝܒܶܠ,ܡܝܰܒܶܠ,ܡܶܬܝܰܒܰܠ,ܡܰܘܒܶܠ,ܡܶܬܬܰܘܒܰܠ
active-participle,FS,ܝܳܒܠܳܐ,ܡܶܬܝܰܒܠܳܐ,ܡܝܰܒܠܳܐ,ܡܶܬܝܰܒܠܳܐ,ܡܰܘܒܠܳܐ,ܡܶܬܬܰܘܒܠܳܐ
active-participle,MP,ܝܳܒܠܺܝܢ,ܡܶܬܝܰܒܠܺܝܢ,ܡܝܰܒܠܺܝܢ,ܡܶܬܝܰܒܠܺܝܢ,ܡܰܘܒܠܺܝܢ,ܡܶܬܬܰܘܒܠܺܝܢ
active-participle,FP,ܝܳܒ̈ܠܳܢ,ܡܶܬܝܰܒܠ̈ܳܢ,ܡܝܰܒܠ̈ܳܢ,ܡܶܬܝܰܒܠ̈ܳܢ,ܡܰܘܒܠ̈ܳܢ,ܡܶܬܬܰܘܒܠ̈ܳܢ
passive-participle,MS,ܝܺܒܺܝܠ,,ܡܝܰܒܰܠ,,ܡܰܘܒܰܠ,
passive-participle,FS,ܝܺܒܺܝܠܳܐ,,ܡܝܰܒܠܳܐ,,ܡܰܘܒܠܳܐ,
passive-participle,MP,ܝܺܒܺܝܠܺܝܢ,,ܡܝܰܒܠܺܝܢ,,ܡܰܘܒܠܺܝܢ,
passive-participle,FP,ܝܺܒܺܝܠ̈ܳ,,ܡܝܰܒ̈ܠܳܢ,,ܡܰܘܒ̈ܠܳܢ,
infinitive,,ܡܺܐܒܰܠ,ܡܶܬܺܝܒܳܠܽܘ,ܡܝܰܒܳܠܽܘ,ܡܶܬܝܰܒܳܠܽܘ,ܡܰܘܒܳܠܽܘ,ܡܶܬܬܰܘܒܳܠܽܘ
